【裁判字號】    98,易,801
【裁判日期】    980402
【裁判案由】    詐欺
【裁判全文】
臺灣臺中地方法院刑事判決               98年度易字第801號
公  訴  人  臺灣臺中地方法院檢察署檢察官
被      告  乙○○
上列被告因詐欺案件，經檢察官提起公訴（97年度偵字第2274號
），經本院合議庭裁定適用簡式審判程序，本院判決如下：
    主    文
乙○○犯貳次詐欺取財罪，各處有期徒刑月，如易科罰金，均
以新臺幣壹仟元折算壹日。應執行有期徒刑肆月，如易科罰金，
以新臺幣壹仟元折算壹日。
    犯罪事實
一、乙○○明知臺中市○區○○路244號「鼎壹實業有限公司」
    所推出之「0元手機」方案，需申請亞太電信股份有限公司
    之行動電話門號，並至少使用該門號2年，電信業者藉由消
    費者每月繳納電信費用而攤還手機成本。但乙○○因經濟困
    難，發現有「手機換現金」之廣告，為詐得「0元手機」，
    竟意圖為自己不法之所有，先於96年10月9日，與一同看到
    前開廣告之友人廖天慧（經本院以97年度中簡字第3181號判
    處罪刑確定），前往「鼎壹實業有限公司」，申辦亞太電信
    股份有限公司之門號0000-000000號電話，使店員莊明芳誤
    信乙○○有長期使用該門號之真意，而無償交付搭配該門號
    之三星牌、S139型手機1支（手機成本約為新台幣【下同】
    3,700元）。得手後，隨即將該支手機以1,50 0元之價格，
    持至臺中市○○路與成功路口之「曉楓通訊行」變賣。又意
    圖為自己不法之所有，於96年10月12日，單獨前往「鼎壹實
    業有限公司」，申辦亞太電信股份有限公司之門號
    0000-000000號電話，同樣使店員楊伊婷誤信乙○○有長期
    使用該門號之真意，而無償交付搭配該門號之三星牌、S1
    39型手機1支（手機成本同前）。得手後，亦持至「曉楓通
    訊行」，以1,500元之價格變賣。其後，乙○○果然未長期
    租用上開2支門號，以致亞太電信股份有限公司於97年2月14
    日，終止電信服務合約。
二、案經鼎壹實業有限公司訴由臺中市警察局第二分局報請臺灣
    臺中地方法院檢察署檢察官偵查起訴。
    理    由
一、按現行刑事訴訟法為保障被告之反對詰問權，排除具有虛偽
    危險性之傳聞證據，以求實體真實之發見，於該法第159條
    第1項明定被告以外之人於審判外之言詞或書面陳述，除法
    律有規定者外，不得作為證據。又被告以外之人於審判外之
    陳述，雖不符前4條之規定（即刑事訴訟法第159 條之1至同
    條之4），而經當事人於審判程序同意作為證據，法院審酌
    該言詞陳述或書面陳述作成時之情況，認為適當者，亦得為
    證據；當事人、代理人或辯護人於法院調查證據時，知有第
    159條第1項不得為證據之情形，而未於言詞辯論終結前聲明
    異議者，視為有前項之同意，刑事訴訟法第159條之5定有明
    文。本件檢察官、被告並未就卷內證據資料之證據能力有所
    爭執，且迄於言詞辯論終結前，均未主張有刑事訴訟法第15
    9條第1項不得為證據之情形，是應認已同意卷內證據均得作
    為證據，且經本院審酌後，認無不適當之情形，應認本案調
    查之卷內證據均有證據能力，合先敘明。
二、認定犯罪事實所憑之證據：
 ┌─────────────────┬───────────────────┐
 │證據                              │證明事項                              │
 ├─────────────────┼───────────────────┤
 │1.被告乙○○於偵查、審理中與犯罪事│被告乙○○坦承因缺錢花用，看到有「手機│
 │  實相符之供述。                  │換現金」之廣告，於96年10月9 日，與廖天│
 │                                  │慧至「鼎壹實業有限公司」，申請行動電話│
 │                                  │門號，並將所搭配之手機拿到臺中市○○路│
 │                                  │與成功路口之某通訊行，以1,500 元之價格│
 │                                  │變賣。隨後又單獨至「鼎壹實業有限公司」│
 │                                  │，再次申請行動電話門號，亦將所搭配之手│
 │                                  │機變賣。                              │
 ├─────────────────┼───────────────────┤
 │2.證人即鼎壹實業有限公司負責人羅元│「鼎壹實業有限公司」所推出之「0 元手機│
 │  佑於警方調查、檢察事務官詢問、檢│」方案，需申請亞太電信股份有限公司之行│
 │  察官偵訊時之證詞。              │動電話門號，並至少使用該門號2 年，電信│
 │                                  │業者藉由消費者每月繳納電信費用而攤還手│
 │3.證人莊明芳於警方調查、檢察事務官│機成本。該店店員莊明芳、楊伊婷因誤認被│
 │  詢、檢察官偵訊時之證詞。        │告乙○○有長期租用行動電話之真意，於96│
 │                                  │年10月9 日、96年10月12日，在被告乙○○│
 │4.門號0000-000000 號行動電話服務申│分別申請門號0000-000000 、0000-000000 │
 │  請書影本、莊明芳所製作之手機型號│號電話使用時，均交付搭配該門號使用之三│
 │  及成本簡表、門號0000-000000 號行│星牌、S139型手機（1 支手機成本約為3,70│
 │  動電話專案同意書影本、門號0982-6│0 元）。                              │
 │  73042 及0000-000000 號電話之線上│                                      │
 │  查詢資料。                      │                                      │
 └─────────────────┴───────────────────┘
三、被告所為，係犯刑法第339條第1項之詐欺取財罪。被告所犯
    2次詐欺取財罪，犯意各別，行為可分，應分別論罪，合併
    處罰。爰審酌被告犯罪之動機、目的、手段、所生危害及犯
    後坦承犯行等一切情狀，分別量處如主文所示之刑，並諭知
    易科罰金之折算標準，及定其應執行刑及諭知易科罰金之折
    算標準。
據上論斷，應依刑事訴訟法第273條之1第1項、第299條第1項前
段，刑法第339條第1項、第41條第1項前段、第51條第5款，刑法
施行法第1條之1第1項、第2項前段，判決如主文。
本案經檢察官甲○○到庭執行職務。
中    華    民    國    98    年    4     月     2    日
                  刑事第二庭    法  官  郭德進
以上正本證明與原本無異。
如不服本判決應於收受判決後10日內向本院提出上訴書狀，並應
敘述具體理由；其未敘述上訴理由者，應於上訴期間屆滿後20日
內向本院補提理由書（均須按他造當事人之人數附繕本）「切勿
逕送上級法院」。
                                書記官  陳惠玲
中    華    民    國    98    年    4     月     2    日
附錄論罪科刑法條
中華民國刑法第339條
（普通詐欺罪）
意圖為自己或第三人不法之所有，以詐術使人將本人或第三人之
物交付者，處5年以下有期徒刑、拘役或科或併科1千元以下罰金
。
以前項方法得財產上不法之利益或使第三人得之者，亦同。
前二項之未遂犯罰之。


司法院資訊處製作；財團法人民間司法改革基金會備份。
